# 请教陈版主有关子公司出售后的合并问题？

提问人：chenlingao 时间：2014-01-20 15:53:16
陈版主，您好！A公司 2013 年 9 月与C公司达成将A子公司B出售给C的协议。双方约定以 2013 年 3 月 31 日为交易基准日，价格以该基准日经评估后的净资产为基础确定。双方还约定自 2013 年 3 月 31 日至交易完成之日之间的损益由购买方C公司承担。假设满足会计书上的购买日的 5 个条件的日期为 2013 年 12 月 31 日。请问陈版主对于此种情况，A公司对B的合并截止日是什么时候？

回答人：chenyiwei
因为你在主帖中表述“满足会计书上的购买日的 5 个条件的日期为 2013 年 12 月 31 日”，所以A应合并B公司全年的利润表和现金流量表，但不合并其期末资产负债表。

提问人：chenlingao 时间：2014-01-21 12:35:58
谢谢陈版主的精彩解答，可是双方约定自 2013 年 3 月 1 日起的损益由购买方C承担，等于是 3 月 1 日以后的损益都不由A享有，为啥还要合并 3 月 1 日至满足会计书上的购买日的 5 个条件的日期为 2013 年 12 月 31 日之间的利润表和现金流量表呢？

回答人：chenyiwei
“双方约定自 2013 年 3 月 1 日起的损益由购买方C承担”这个约定只有在原母公司丧失对目标公司的控制权之后才能实现，在实际移交控制权之前，购买方是无义务承担该亏损的，只有在处置日才能明确该亏损的转移。